【裁判字號】    90,交易,419
【裁判日期】    901123
【裁判案由】    過失致死
【裁判全文】
臺灣桃園地方法院刑事判決                          九十年度交易字第四一九號
    公  訴  人  臺灣桃園地方法院檢察署檢察官
    被      告  甲○○
右列被告因過失致死案件，經檢察官提起公訴（九十年度偵字第一一三四四號），本
院判決如左：
    主  文
甲○○因過失致人於死，處有期徒刑肆月，如易科罰金，以佰元折算壹日，緩刑
年。
    事  實
一、甲○○於民國九十年一月二十六日凌晨，雨天駕駛車牌號碼Ｇ八─五四０六號自
    小客車，沿桃園縣中壢市○○○路行駛再左轉三光路，於同日凌晨二時三十分許
    ，途經同市○○路與三樂一街之交岔口時，其原應注意汽車行駛時，駕駛人應注
    意車前狀況，並隨時採取必要之安全措施，而依當時雖係雨天、夜間，但有照明
    且路面無缺陷、視距良好等情形，又無不能注意之情事，竟疏於注意，未留意前
    方街口處有一男子鄒文欽睡臥於快車道之地上，而貿然前行駛，迨其駕車至鄒文
    欽睡臥處，車子撞及並輾過鄒文欽之下背部，始發覺撞到東西而立即下車查看，
    惟鄒文欽已受腹部手臂多處擦傷、肋骨及枕骨多處骨折，經送醫仍因顱內出血、
    血胸致嚴重休克而不治死亡。
二、案經台灣桃園地方法院檢察署檢察官據報相驗後偵查起訴。
    理  由
一、訊據被告對於右揭犯罪事實，除矢口否認有輾壓被害人鄒文欽一節，並辯稱：只
    有碰到而已，沒有壓過云云外，餘皆供承不諱，核與告訴人乙○○○之指訴被害
    人因本件車禍而死亡一節及證人即現場目擊之員警劉昌發到庭結證稱：當時伊下
    班回家，開車行經車禍現場，見有一人躺在路上，只穿一條內褲，伊正欲以電話
    聯繫同仁前來處理時，該人突然坐起，接著有一部車子駛來並撞及該人，被告隨
    即下車查看等語（參見本院九十年十月二十三日訊問筆錄）相符。此外，並有桃
    園縣警察局道路交通事故調查表一紙、警員劉昌發之報告一紙及車禍現場照片二
    張、內政部警政署刑事警察局鑑驗書一紙在卷足稽。而被害人確係因本件車禍不
    治死亡並曾經小客車輾過下背部等情，亦有長庚紀念醫院九十年一月二十六日之
    診斷證明書（乙種）一紙在卷可參，復先後經台灣桃園地方法院檢察署檢察官督
    同檢驗員相驗及將被害人遺體送法務部法醫研究所鑑定屬實，製有勘驗筆錄、相
    驗屍體證明書、驗斷書及法務部法醫研究所（９０）法醫所醫鑑字第○一三五號
    鑑定書各一份附卷可憑，是被告上開所辯，與法醫學鑑定之結果有違，尚無可採
    ，況被害人確因被告本件車禍肇事致死，已如前述，是縱令其所辯屬實，亦無解
    於過失致死犯行之成立。按駕駛人應注意車前狀況，隨時採取必要安全措施，道
    路交通安全規則第九十四條第三項定有明文。被告駕車自應注意上述道路交通安
    全規定，本件案發時並無不能注意之情事，此有卷附之道路交通事故調查表一紙
    足證，詎被告竟疏未注意及此，而貿然前行致撞及睡臥於道路內側快車道上，亦
    有違反道路交通安全規則第一百三十三條不得在道路上任意坐、臥而阻礙交通之
    規定而與有過失之被害人，被告顯有過失，此並經送臺灣省桃園縣區車輛行車事
    故鑑定委員會鑑定，亦採相同之認定，有該會九十府車鑑桃字第九○○五五○號
    鑑定意見書一份附卷可稽。被告過失行為，與被害人之死亡結果間，自具有相當
    因果關係。是被告過失致死犯行，事證已臻明確，堪予認定。
二、核被告甲○○所為，係犯刑法第二百七十六條第一項之過失致死罪。爰審酌被告
    犯後坦承犯行，態度良好，並參其品性、素行及其在本案過失之程度、被害人亦
    與有過失等一切情狀，量處如主文所示之刑，同時並諭知易科罰金之折算標準，
    以資懲儆。末查，被告前未曾受有期徒刑以上刑之宣告，此有其台灣高等法院被
    告全國前案紀錄表在卷可按，被告本件之所犯，僅係因其一時疏未注意，致觸刑
    章，然與被害人家屬已達成民事和解並賠償被害人家屬相當數額之金錢，有和解
    書一紙在卷可參，本院認前開對被告所宣告之刑應以暫不執行為適當，爰併依刑
    法第七十四條第一款予以宣告緩刑三年，以啟自新。
據上論斷，應依刑事訴訟法第二百九十九條第一項前段，刑法第二百七十六條第一項
、第四十一條第一項前段、第七十四條第一款，罰金罰鍰提高標準條例第一條前段、
第二條，判決如主文。
本案經檢察官郭靜文到庭執行職務。
中      華      民      國    九十      年     十一     月    二十三    日
                          臺灣桃園地方法院交通法庭
                              審判長法  官   吳爭奇
                                    法  官   胡芷瑜
                                    法官   范明達
右正本證明與原本無異。
如不服本判決，應於判決送達後十日內，向本院提出上訴狀。
                                    書記官   孫立文
中        華        民        國   九十   年   十一   月    二十三    日
附論罪科刑依據之法條：
刑法第二百七十六條
因過失致人於死者，處二年以下有期徒刑、拘役或二千元（現已提高十倍為二萬元）
以下罰金。
從事業務之人，因業務上之過失犯前項之罪者，處五年以下有期徒刑或拘役得併科三
仟元（現已提高十倍為三萬元）以下罰金。


司法院資訊處製作；財團法人民間司法改革基金會備份。
